【裁判字號】    96,交訴,12
【裁判日期】    970110
【裁判案由】    公共危險等
【裁判全文】
臺灣臺東地方法院刑事判決              96年度交訴字第12號
公  訴  人  臺灣臺東地方法院檢察署檢察官
被      告  丙○○
上列被告因公共危險等案件，經檢察官提起公訴 (96年度偵字第
1292號)，被告於準備程序中就被訴事實為有罪之陳述，本院合
議庭裁定由受命法官獨任進行簡式審判程序，判決如下：
    主    文
丙○○因過失傷害人，處有期徒刑參月；又駕駛動力交通工具肇
事，致人受傷而逃逸，處有期徒刑柒月；應執行有期徒刑玖月，
緩刑參年。
    犯罪事實及理由
一、犯罪事實:
(一)丙○○於民國96年5月12日早上6時5分許，無照駕駛其所有
    車號YB-0431號自小客車，沿臺東縣太麻里鄉○○村○○○○
    路394.2公里處向東之產業道路由西往東方向行駛，行經向
    東200公尺無號誌之交岔路口時，本應注意車前狀況，並隨
    時採取必要之安全措施，而依當時情形，並無不能注意之情
    事，竟疏未注意，適有甲○○○騎乘其所有車號PTZ-012 號
    重型機車，由北往南行經該處，亦疏未暫停讓幹道車先行，
    丙○○閃煞不及，致其駕駛之自小客車右前車燈擦撞甲○○
    ○騎乘之重型機車右後側，甲○○○因而人車倒地，致受有
    左側內踝骨骨折及脛骨骨折之傷害。丙○○於駕車肇事後，
    竟未下車察看救護傷患，亦未等候警察到場處理事故，隨即
    駕車逃逸，經甲○○○記下車輛外形顏色，報警處理後，為
    警循線於同日早上7時10分許，在臺東縣太麻里鄉美和村祥
    興砂石場內查獲上開自小客車，而丙○○於有偵查犯罪權之
    警員發覺犯罪之人以前，向到場處理之警員承認自己為肇事
    者，並接受裁判，因而查獲上情。
(二)案經甲○○○訴由臺東縣警察局大武分局報請臺灣臺東地方
    法院檢察署檢察官偵查起訴。
二、理由
(一)本件被告丙○○所犯係死刑、無期徒刑、最輕本刑為3年以
    上有期徒刑以外之罪，其於準備程序中就被訴事實為有罪之
    陳述，經告知簡式審判程序之旨，並聽取公訴人及被告之意
    見後，本院合議庭認為適宜而依刑事訴訟法第273條之1第1
    項規定，裁定由受命法官獨任進行簡式審判程序，合先敘明
    。
(二)認定犯罪事實所憑之證據及理由：
  1.被告丙○○於警詢、本院準備程序及審理時之自白: 坦承全
    部犯罪事實。
  2.證人甲○○○警詢、偵查中之證詞: 被告於前揭時、地犯罪
    之全部事實。
  3.道路交通事故現場圖、道路交通事故調查報告表 (一)、(二
    )各1份: 證明本件車禍事故發生時，天候晴，晨光，柏油路
    面、乾燥無缺陷及障礙物，視距良好，並無不能注意之特別
    情事。
  4.現場照片19張: 證明肇事現場況狀、雙方車損比對情形及告
    訴人受傷實況。
  5.臺東縣警察局道路交通事故當事人酒精測定紀錄表1張：證
    明被告和告訴人均未飲酒之事實。
  6.臺東縣警察局道路交通事故肇事人自首情形紀錄表1紙: 證
    明被告於有偵查犯罪權之警員發覺犯罪之人以前，向到場處
    理之警員承認自己為肇事者，並接受裁判之事實。
  7.財團法人臺東基督教醫院診斷證明書1紙: 證明告訴人受傷
    之事實。
  8.綜上各節相互參研，足見被告自白與事實相符，本案事證明
    確，被告犯行堪予認定，應依法論科。
(三)論罪與量刑:
  1.核被告丙○○所為，係犯刑法第284條第1項前段過失致人於
    傷罪及刑法第185條之4之駕駛動力交通工具肇事，致人受傷
    而逃逸罪。
  2.被告所犯上開2罪間，犯罪各別，行為互殊，罪名不同，應
    予分論併罰。
  3.按汽車駕駛人無駕駛執照駕車，因而致人受傷或死亡，依法
    應負刑事責任者，加重其刑至2分之1，道路交通管理處罰條
    例第86條第1項定有明文，被告無照駕車而犯本案過失傷害
    犯行，就過失傷害部分自應依法加重其刑。
  4.被告於肇事後，在有偵查犯罪權限之警員發覺其為犯罪之人
    以前，向在場處理之警員承認自己為肇事者，並進而接受本
    件裁判，有前述臺東縣警察局道路交通事故肇事人自首情形
    紀錄表1紙 (見警卷第20頁)附卷可稽。依刑法第62條前段規
    定，得減輕其刑，並依刑法第71條第1項之規定，先加後減
    之。
  5.爰審酌被告無駕駛執照貿然駕車上路，又不思謹慎駕駛，致
    告訴人受傷，且肇事後竟擅行離開現場，置受傷之告訴人於
    不顧，不僅影響告訴人即時救護之時機，且危及公眾之安全
    ，兼衡其犯罪之動機、手段、目的、平日生活狀況、品行、
    智識程度、告訴人受傷之程度、及犯後尚知坦認犯行、且已
    與被害人達成民事和解態度尚佳等一切情狀，量處如主文所
    示之刑，以資懲儆。
  6.又被告犯罪時間在96年4月24日之後，無中華民國96年罪犯
    減刑條例之適用，附此敘明。
  7.末查被告未曾受有期徒刑以上刑之宣告，有卷附臺灣高等法
    院被告前案紀錄表可考，其因一時失慮致罹刑典，然於犯後
    自首，且業已與告訴人達成和解，足見其已有悔意，經此次
    偵、審教訓，日後當能知所警惕，信無再犯之虞，本院認所
    宣告之刑以暫不執行為適當，爰依刑法第74條第1項第1款規
    定，併予宣告緩刑3年，以啟自新。
三、應適用之法律：
(一)刑事訴訟法第273條之1第1項、第299條第1項前段。
(二)道路交通管理處罰條例第86條第1項。
(三)刑法第284條第1項前段、第185條之4、第62條前段、第74條
    第1項第1款。
本案經檢察官乙○○到庭執行職務。
中    華    民    國    97    年    1    月    10    日
                  刑事第四庭    法  官  曾宗欽
以上正本證明與原本無異。
如不服本判決應於收受本判決後10日內向本院提出上訴書狀；上
訴書狀應敘述具體理由。未敘述上訴理由者，應於上訴期間屆滿
後20日內向本院補提理由書狀（均須按他造當事人之人數附繕本
）。「切勿逕送上級法院」。
告訴人或被害人對於本判決如有不服，請書具不服之理由狀，請
求檢察官上訴者，其上訴期間之計算係以檢察官收受判決正本之
日期為準。
                                書記官  沈茜庭
中    華    民    國    97    年    1    月    10    日
附錄本案論罪科刑法條全文：
刑法第284條第1項:
因過失傷害人者，處6月以下有期徒刑、拘役或5百元以下罰金，
致重傷者，處1年以下有期徒刑、拘役或5百元以下罰金。
刑法第185條之4:
駕駛動力交通工具肇事，致人死傷而逃逸者，處6月以上5年以下
有期徒刑。


司法院資訊處製作；財團法人民間司法改革基金會備份。
